# 出口发票融资业务

提问人：198006wei 时间：2016-01-28 19:27:48
某一集团公司，在全国各地有几十家子公司，向国外出售产品，为了尽快收到货款，各子公司向银行申请出口发票融资业务，拿到了银行贷款。 问题： 1 、单看出口发票融资业务，它是一种信用借款，还是一种质押借款 2 、从获取的银行与企业的协议来看，有的显示应收账款质押/转让，有的未提应收账款的质押/转让，只是说该种业务具体内容，在这样情况下在财务报表附注中如何披露短期借款。谢谢

回答人：chenyiwei
我理解这实际上是以对购货方的应收账款为质押的借款，故应披露为质押借款（假设不满足应收账款终止确认条件，下同）。